臺灣新北地方法院三重簡易庭小額民事判決
                                   111年度重小字第1018號
原      告  第一產物保險股份有限公司

法定代理人  李正漢  
訴訟代理人  張鈞迪  
被      告  陳秀菊  
上列當事人間請求侵權行為損害賠償事件，經本院於民國111年5
月10日言詞辯論終結，判決如下：
    主  文
被告應給付原告新臺幣壹萬零陸佰貳拾貳元，及自民國一百一十
一年二月二十三日起至清償日止，按年息百分之五計算之利息。
原告其餘之訴駁回。
訴訟費用新臺幣壹仟元由被告負擔新臺幣貳佰叁拾捌元，餘由原
告負擔。
本判決原告勝訴部分得假執行。 
    事實及理由
一、原告主張：緣被告前於民國109年6月17日14時許，駕駛車牌
    號碼000-000號普通重型機車，行經新北市○○區○○街00號處
    ，因有支線道左轉彎未讓幹線道車先行之過失，致碰撞原告
    所承保訴外人洪籽儀所有並駕駛之車牌號碼000-0000號自用
    小客車（下稱系爭車輛），系爭車輛因而受損，經送修後，
    計支出修復費用新臺幣（下同）44,624元（含鈑金費用3,70
    0元、塗裝費用14,659元、零件費用26,265元）。爰依侵權
    行為及保險代位之法律關係提起本件訴訟。併為聲明：被告
    應給付原告44,624元及自起訴狀繕本送達翌日起至清償日止
    ，按年息百分之5計算之利息。
二、被告則請求駁回原告之訴，並以：伊是被撞的，伊認為雙方
    都有過失，原告保戶過失程度比伊大，且擦撞當下伊有倒地
    ，伊是被原告保戶從右後方撞，伊身上有小擦傷，伊因還要
    上班，就先離開，伊願意賠償幾千元，伊的能力只有這樣等
    語置辯。
三、本件原告主張系爭車輛於上開時、地因遭被告支線道左轉彎
    不暫停讓幹線道車先行之過失而撞擊受損之事實，業經其提
    出新北市政府警察局道路交通事故當事人登記聯單暨初步分
    析研判表、汽車保險計算書(任意)、估價單、車輛受損照片
    及統一發票等件為證。且經本院依職權向新北市政府警察局
    蘆洲分局調取道路交通事故調查卷宗核閱屬實，復為被告所
    不爭執。是堪認原告主張為真實。 　　
四、按因故意或過失，不法侵害他人之權利者，負損害賠償責任
    ；汽車、機車或其他非依軌道行駛之動力車輛，在使用中加
    損害於他人者，駕駛人應賠償因此所生之損害；被保險人因
    保險人應負保險責任之損失發生，而對於第三人有損失賠償
    請求權者，保險人得於給付賠償金額後，代位行使被保險人
    對於第三人之請求權。但其所請求之數額，以不逾賠償金額
    為限，民法第184條第1項前段、第191條之2前段及保險法第
    53條第1項分別定有明文。又物被毀損時，被害人除得依民
    法第196條請求賠償外，並不排除民法第213條至第215條之
    適用。而依民法第196條請求賠償物被毀損所減少之價額，
    得以修復費用為估定之標準，但以必要者為限（例如︰修理
    材料以新品換舊品，應予折舊）。查系爭車輛因被告之過失
    行為受損，是被告自應負侵權行為損害賠償責任。雖被告辯
    稱伊願意賠償幾千元，伊的能力只有這樣云云，惟按有無資
    力償還，乃係執行問題，不得據為不負履行義務之抗辯，是
    其所辯，自無可採。又系爭車輛係於104年9月（推定15日）
    出廠，有行車執照影本可按，依行政院公布之固定資產耐用
    年數表及固定資產折舊率表，自用小客車耐用年數5年，依
    定率遞減法每年折舊千分之369，其最後1年之折舊額，加歷
    年折舊累積額，總和不得超過該資產成本原額之10分之9，
    另依營利事業所得稅查核準則第95條第6項規定「固定資產
    提列折舊採用定率遞減法者，以1年為計算單位，其使用期
    間未滿1年者，按實際使用之月數相當於全年之比例計算之
    ，不滿1月者，以1月計」，故系爭車輛自出廠日迄109年6月
    17日事故發生時，已使用4年10月。又系爭車輛支出之修復
    費用為44,624元（含鈑金費用3,700元、塗裝費用14,659元
    、零件費用26,265元），有統一發票、估價單附卷可參。惟
    零件部分係以新品換舊品，其以新品取代舊品間之差價應予
    折舊扣除，則零件部分扣除折舊額後，原告所得請求之零件
    費用應為2,884元（計算書詳如附表所示，元以下四捨五入
    ，下同）。至於鈑金及塗裝等費用部分，則毋庸折舊。故原
    告得請求之修復費用共計21,243元（計算式：2,884＋3,700＋
    14,659＝21,243）。
五、次按損害之發生或擴大，被害人與有過失者，法院得減輕賠
    償金額，或免除之。前二項之規定，於被害人之代理人或使
    用人與有過失者，準用之。民法第217條第1項及第3項分別
    定有明文。此項規定之目的在謀求加害人與被害人間之公平
    ，故在裁判上法院得以職權減輕或免除之。最高法院亦著有
    97年度台上字第1291號判決意旨可資參照。復按汽車行駛時
    ，駕駛人應注意車前狀況及兩車並行之間隔，並隨時採取必
    要之安全措施；汽車行駛至交岔路口，應遵守燈光號誌。道
    路安全規則第94條第3項及第102條第1項第1款各定有明文。
    又特種閃光號誌各燈號顯示之意義如左：一、閃光黃燈表示
    『警告』，車輛應減速接近，注意安全，小心通過。二、閃光
    紅燈表示『停車再開』，車輛應減速接近，先停止於交岔路口
    前，讓幹道車優先通行後認為安全時，方得續行。道路交通
    標誌標線號誌設置規則第211條第1項亦有規定。本件被告抗
    辯：伊認為雙方都有過失，原告保戶過失程度比伊大等語。
    經查，系爭車輛駕駛人洪籽儀於警詢時供稱：「我從九芎街
    90巷出來要右轉九芎街(往永安南路二段)方向，當下都沒有
    車輛，我就順勢的轉彎，當時車速不快，轉到一半就有一聲
    聲響，我就馬上停車下車查看，就有一位婦人騎著機車倒在
    我汽車的左方。」等語，被告在警詢時供稱：「我當時從蘆
    洲區光華街175巷出來到九芎街要左轉，突然右方就有一輛
    白色汽車就往我這裡撞過來」等語。再參諸卷附道路交通事
    故現場圖所示，可知被告行車方向號誌為閃光紅燈、洪籽儀
    行車方向號誌為閃光黃燈。是本件事故之發生，被告固有駕
    車行經設有閃光紅燈號誌之交岔路口時，未讓幹道車優先通
    行之過失，然洪籽儀於行經閃光黃燈號誌之交岔路口右轉彎
    時，本應減速接近，並注意安全、小心通過，並應注意車前
    狀況，隨時採取必要之安全措施，且依當時情形並無不能注
    意之情形，詎竟疏未注意，貿然右轉，致與被告車輛發生碰
    撞，自亦同有未注意車前狀況之過失，依法原告應承擔其過
    失責任甚明。從而，本院綜合雙方過失情節及相關事證，認
    被告負擔之過失程度及原告應承擔之過失程度均各為50%，
    始屬相當。準此，原告因本件事故所受損害21,243元，扣除
    應減輕被告50%之賠償責任後，原告得請求被告賠償之金額
    應為10,622元（計算式：21,243元×50%＝10,622元，元以下
    四捨五入)。
六、綜上所述，原告依侵權行為及保險代位之法律關係，請求被
    告應給付10,622元，及自起訴狀繕本送達翌日即111年2月23
    日起至清償日止，按年息5%計算之利息，為有理由，應予准
    許；逾此部分之請求，為無理由，應予駁回。
七、本件事證已臻明確，兩造其餘主張、攻擊防禦方法及所提之
    證據，均核與本件判決所認結果不生影響，爰毋庸逐一再加
    論述，附此敘明。
八、本件原告勝訴部分，係依小額訴訟程序而為被告敗訴之判決
    ，爰依職權宣告假執行。另依民事訴訟法第79條、第436條
    之19第1項之規定，確定本件訴訟費用為1,000元，應由被告
    負擔238元，餘由原告負擔。
中　　華　　民　　國　　111 　年　　5 　　月　　31　　日
                      三重簡易庭  法  官  王士珮
以上正本係照原本作成。
如不服本判決，應於送達後20日內，向本院提出上訴狀，並表明
上訴理由（上訴理由應表明1、原判決所違背之法令及具體內容
。2、依訴訟資料可認為原判決有違背法令之具體事實。），如
於本判決宣示後送達前提起上訴者，應於判決送達後20日內補提
上訴理由書（須附繕本），如未於上訴後20日內補提合法上訴理
由書，法院得逕以裁定駁回上訴。
中　　華　　民　　國　　111 　年　　5 　　月　　31　　日
　　　　　　　　　　　            書記官  楊家蓉   
附表
折舊時間           金額
第1年折舊值        26,265×0.369=9,692
第1年折舊後價值    26,265-9,692=16,573
第2年折舊值        16,573×0.369=6,115
第2年折舊後價值    16,573-6,115=10,458
第3年折舊值        10,458×0.369=3,859
第3年折舊後價值    10,458-3,859=6,599
第4年折舊值        6,599×0.369=2,435
第4年折舊後價值    6,599-2,435=4,164
第5年折舊值        4,164×0.369×(10/12)=1,280
第5年折舊後價值    4,164-1,280=2,884